【裁判字號】    98,裁,2484
【裁判日期】    981022
【裁判案由】    營業稅
【裁判全文】
最  高  行  政  法  院  裁  定
                                      98年度裁字第2484號
上  訴  人  敦浩金屬有限公司
代  表  人  甲○○
訴訟代理人  趙培宏  律師
            邱任晟  律師
被 上訴 人  財政部臺灣省北區國稅局
代  表  人  乙○○
                          送達代收人  丙○○
上列當事人間營業稅事件，上訴人對於中華民國98年7月2日臺北
高等行政法院98年度訴字第686號判決，提起上訴，本院裁定如
下：
    主  文
上訴駁回。
上訴審訴訟費用由上訴人負擔。
    理  由
一、按對於高等行政法院判決之上訴，非以其違背法令為理由，
    不得為之，行政訴訟法第242條定有明文。依同法第243條第
    1項規定，判決不適用法規或適用不當者，為違背法令；依
    同法第243條第2項規定，判決有該條項所列各款情形之一者
    ，為當然違背法令。又提起上訴，應以上訴狀表明上訴理由
    並應添具關於上訴理由之必要證據，復為同法第244條第1項
    第4款及第2項所明定。是當事人提起上訴，如以原審判決有
    不適用法規或適用不當為理由時，其上訴狀應有具體之指摘
    ，並揭示該法規之條項或其內容；如以原審判決有行政訴訟
    法第243條第2項所列各款情形為理由時，其上訴狀應揭示合
    於該條款之事實。上訴狀或理由書如未依上述方法表明，或
    其所表明者顯與上開法條規定之違背法令情形不相合時，即
    難認為已合法表明上訴理由，其上訴自非合法。
二、上訴人敦浩金屬有限公司(下稱敦浩公司)分別於民國（下同
    ）90年5月至12月及91年7月至12月間進貨，取具非實際交易
    對象有限責任臺灣省第二資源回收物運銷合作社（以下簡稱
    二資社）開立之統一發票，銷售額合計新臺幣（下同）94,6
    67,125元及29,514,073元，營業稅額4,733,362元及1,475,7
    04元，作為進項憑證申報扣抵銷項稅額，經臺灣高等法院檢
    察署查緝黑金行動中心（以下簡稱查黑中心）及財政部賦稅
    署查獲，通報被上訴人所屬三重稽徵所核定補徵營業稅額4,
    733,362元及1,475,704元，並依稅捐稽徵法第44條規定，按
    查明認定之總額處以5%罰鍰3,542,461元及1,475,703元。上
    訴人敦浩公司不服，申請復查，經復查決定以上訴人敦浩公
    司90年度取得二資社開立統一發票169紙，銷售額合計94,63
    7,125元，原查誤計為94,667,125元，致銷售額多計30,000
    元，重行計算補徵稅額應為4,731,856元等由，以97年8月25
    日北區國稅法一字第0970008330號復查決定(下稱原處分一)
    追減90年5月至12月營業稅額1,506元，以同年月日第000000
    0000號復查決定（下稱原處分二）駁回其復查之申請，上訴
    人敦浩公司仍表不服，提起訴願，經遭決定駁回，遂與原審
    原告甲○○（未提起上訴）提起本訴訟。經原審法院判決駁
    回後，遂提起本件上訴。
三、上訴意旨雖主張：(一)原判決未予審酌上開有利於上訴人之台
    灣高雄地方法院89年訴字第755號刑事判決之卷證資料。復
    未說明不予採信之理由，遽認上述相關費用係由甲○○支付
    ，顯有判決不備理由之違法。(二)依財政部87年7月14日台財
    稅第871953090號函附會議結論可知，不論交付廢棄物予司
    庫之人係何人，合作社司庫交付再生工廠之廢棄物，均認定
    係社原共同運銷之廢棄物，足徵，得以共同運銷方式銷售之
    廢棄物，並不限於二資社之社員。原判決之認定，顯有判決
    不適用法規及適用法規不當之違法。(三)原判決逕憑內政部92
    年10月23日內授中祕字第0920088141號函釋，認定司庫係經
    合作社理事會通過任用之帳務處理人員，無權代表合作社對
    外處理事務乙節，顯然漠視廢棄物共同運銷制度之實際運作
    情形，並有違財政部88年6月24日台財稅第881921502號函，
    原判決所持論述，有違背論理法則及判決不適用法規之違法
    。(四)上訴人既向二資社社員兼運銷班長甲○○進貨，則上訴
    人取得二資社所開立之統一發票作為進項憑證，自屬合法。
    至於二資社就該銷貨金額如何申報進項憑證等情，實與本件
    無涉，且本件國家應課徵稅收並無短少之情形等語，為其論
    據。本院經查財政部87年7月14日臺財稅第00000000號、88
    年6月24日臺財稅第881921502號函釋，固均載明「營業人確
    有向廢棄物運銷合作社之社員購進廢棄物，並向該合作社支
    付貨款，其取得該合作社開立金額相符之統一發票作為進項
    憑證申報扣抵銷項稅額，於法尚無不合」之意旨。惟上訴人
    敦浩公司係透過二資社社員兼運銷班長甲○○使用吳招治提
    供之人頭社員偽充運銷班社員，取得二資社開立之統一發票
    ，充當進項憑證申報扣抵銷項稅額，業據原審詳予論明。上
    訴意旨雖以原判決違背法令為由，惟核其上訴理由，乃就原
    判決業已詳為論駁事項再事爭執，並對原審認定事實、取捨
    證據之職權行使指摘其不當，而非具體表明合於不適用法規
    、適用法規不當、或行政訴訟法第243條第2項所列各款之情
    形，難認對該判決之如何違背法令已有具體之指摘，應認其
    上訴為不合法。
四、據上論結，本件上訴為不合法，依行政訴訟法第249條第1項
    前段、第104條、民事訴訟法第95條、第78條，裁定如主文
    。
中    華    民    國    98    年    10    月    22    日
                    最高行政法院第三庭
                        審判長法官  高  啟  燦
                              法官  林  文  舟
                              法官  楊  惠  欽
                              法官  黃  合  文
                              法官  王  碧  芳
以  上  正  本  證  明  與  原  本  無  異
中    華    民    國    98    年    10    月    26    日
                              書記官  邱  彰  德


司法院資訊處製作；財團法人民間司法改革基金會備份。
